【裁判字號】    92,建,53
【裁判日期】    921107
【裁判案由】    給付工程款
【裁判全文】
臺灣臺中地方法院民事判決  九十二年度建字第五三號
    原      告    榮重鋼構股份有限公司
    法定代理人    甲○○
    訴訟代理人    吳奎新律師
    複  代理人    丙○○      .
    被      告    聖堡營造股份有限公司
                              .
    法定代理人    乙○○      .
右當事人間請求給付工程款事件，本院於中華民國九十二年十月十七日言詞辯論終結
，判決如下：
    主      文
被告應給付原告新台幣壹仟貳佰貳拾肆萬壹仟捌佰貳拾元及自民國九十二年七月二
十六日起至清償日止，按年息百分之五計算之利息。
被告應給付原告新台幣捌佰捌拾柒萬貳仟伍佰元及如附表所示之利息。
訴訟費用由被告負擔。
本判決於原告以新台幣柒佰萬元供擔保後，得假執行。
    事      實
甲、原告方面：
一、聲明：求為判決除供擔保金額外如主文所示。
二、陳述：
（一）原告於民國九十年六月一日承攬被告臺東基督教醫院醫療大樓新建鋼構工程（
      下稱系爭承攬工程），系爭承攬工程約定承攬報酬為新台幣（下同）四千二百
      二十五萬元，採總價承包方式計算，並訂有工程合約（下稱主體工程合約）；
      嗣後被告追加十樓、夾層鋼構工程（下稱系爭追加工程）及其餘零星工程（下
      稱系爭零星工程），系爭追加工程鋼構部分採總價承包，餘採實作實算方式計
      算且分別訂有承攬合約（下分別稱系爭追加合約、零星工程合約）。原告就系
      爭承攬工程已依約施作完成，並於九十一年十月間驗收完畢。
（二）原告就系爭追加工程部分已施作完成，並於九十二年二月間驗收完畢，經核算
      被告公司應給付之工程款為七百五十四萬零五百五十六元，原告於九十二年三
      月三十一日辦妥請款手續及開立統一發票，惟被告公司於收受原告所開立之統
      一發票後，未依約於同年四月三十日開立支票支付，並於同年五月初無故退回
      統一發票；另系爭零星工程原告亦已施作完成，工程款合計為二十六萬五千零
      十七元，惟被告公司亦拒不出面辦理估驗計價。
（三）系爭承攬工程已依約於九十一年十月份完工，並經業主及訴外人臺東基督教醫
      院驗收完成，則系爭承攬工程之工程保留款四百四十三萬六千二百五十元，依
      約被告即應給付原告，惟被告公司置之不理，拒絕辦理計價。
（四）原告就系爭承攬工程、系爭追加工程及系爭零星工程均已依約完工，並經業主
      即訴外人臺東基督教醫院驗收合格，雖未經兩造辦理計價，然依契約及承攬之
      法律關係，就系爭追加工程、系爭零星工程之工程款及系爭承攬工程之保留款
      合計一千二百二十四萬一千八百二十三元，原告自得請求被告依約給付，履經
      催討，均不獲置理，為此依契約及承攬之法律關係，提起本件訴訟，請求判決
      如聲明所示之金額及自起訴狀繕本送達翌日起至清償日止，按年息百分之五計
      算之法定遲延利息。
（五）系爭承攬工程第五期工程款八百八十七萬二千五百元，被告公司依約應於九十
      二年一月十七日開立二個月期票支付，惟因被告公司表示財務困難，原告始同
      意由被告公司分別開立發票日為九十二年七月二十八日、八月二十八日、九月
      二十八日及十月二十八日，票面金額各為二百二十一萬八千一百二十五元之支
      票四紙以作為清償，然查，被告公司於九十二年四月二十八日發生退票紀錄，
      且於九十二年六月六日委由鼎力法律事務所發函通知被告公司之債權人，表明
      被告公司財務發生困難，無法清償債務，且被告所開立之支票亦不獲兌現，顯
      有到期不履行之虞，為此提起本件訴訟，請求判決被告給付八百八十七萬二千
      五百元及如附表所示之利息。
三、證據：提出支票四紙、工程請款單及追加工程確認單各四份、估驗明細表三份、
    工程合約、簡式合約、使用執照、公司變更登記表、戶籍謄本各一份為證。
二、被告方面：
    被告未於言詞辯論期日到場，亦未提出準備書狀作何聲明或陳述。
    理      由
一、本件被告未於言詞辯論期日到場，核無民事訴訟法第三百八十六條各款所列情形
    ，爰依原告之聲請，由其一造辯論而為判決。
二、按訴狀送達後，原告不得將訴變更或追加他訴，但擴張或減縮應受判決事項之聲
    明者，不在此限。民事訴訟法第二百五十五條第一項第三款定有明文。本件原告
    起訴聲明第二項請求判決被告應於附表所示之發票日，分別給付原告二百二十一
    萬八千一百二十五元，及均自發票日起至清償日止按年息百分之六計算之利息。
    嗣於本院審理中變更為請求被告應給付八百八十七萬二千五百元，及如附表所示
    之發票日翌日起至清償日止，按年息百分之五計算之利息，核屬減縮應受判決事
    項之聲明，揭諸前開規定，應予准許，合先敘明。
三、按當事人對於他造主張之事實，於言詞辯論時不爭執者，視同自認；當事人對於
    他造主張之事實，已於相當時期受合法之通知，而於言詞辯論期日不到場，亦未
    提出準備書狀爭執者，準用第一項之規定，民事訴訟法第二百八十條第一項、第
    三項分別定有明文。查本件原告主張兩造訂立主體工程合約、系爭追加合約及零
    星工程合約，約定由原告承攬系爭承攬工程、系爭追加工程及系爭零星工程，原
    告均已依約施作完成並經驗收完畢，惟被告並未依約給付如主文所示之系爭承攬
    工程第五期工程款、工程保留款、系爭追加及零星之工程款等情，並據原告提出
    支票四紙、工程請款單及追加工程確認單各四份、估驗明細表三份、工程合約、
    簡式合約、使用執照各一份為證，核屬相符。而被告受本院相當時期合法之通知
    ，於言詞辯論期日既未到場爭執，復未提出任何書狀爭執，依前揭規定，亦應視
    同自認，堪信原告之主張為真實。
四、從而，原告依契約及承攬之法律關係提起本件訴訟，請求判決如主文所示之金額
    及其利息，為有理由，應予准許。
五、原告陳明願供擔保，聲請宣告假執行，核無不合，爰酌定相當擔保金額准許之。
據上論結，本件原告之訴為有理由，依民事訴訟法第三百八十五條第一項前段、第七
十八條、第三百九十條第二項，判決如主文。
中      華      民      國    九十二    年      十一    月      七      日
                                    臺灣臺中地方法院民事第四庭
~B    審判長法  官  張恩賜
~B          法  官  許秀芬
~B          法  官  戴博誠
正本係照原本作成
如對本判決上訴，須於判決送達後廿日內向本院提出上訴狀
中      華      民      國    九十二    年      十一    月      七      日
~B      法院書記官  蔡秀珍
附表：
┌──┬────────┬────────────────┬────────┐
│編號│金額（新台幣）  │      遲    延    利    息      │發     票     日│
├──┼────────┼────────────────┼────────┤
│一  │貳佰貳拾壹萬捌仟│自民國九十二年七月二十九日起至清│民國九十二年七月│
│    │壹佰貳拾伍元    │償日止，按週年利率百分之五計算。│二十八日        │
├──┼────────┼────────────────┼────────┤
│二  │貳佰貳拾壹萬捌仟│自民國九十二年八月二十九日起至清│民國九十二年八月│
│    │壹佰貳拾伍元    │償日止，按週年利率百分之五計算。│二十八日        │
├──┼────────┼────────────────┼────────┤
│三  │貳佰貳拾壹萬捌仟│自民國九十二年九月二十九日起至清│民國九十二年九月│
│    │壹佰貳拾伍元    │償日止，按週年利率百分之五計算。│二十八日        │
├──┼────────┼────────────────┼────────┤
│四  │貳佰貳拾壹萬捌仟│自民國九十二年十月二十九日起至清│民國九十二年十月│
│    │壹佰貳拾伍元    │償日止，按週年利率百分之五計算。│二十八日        │
├──┼────────┴────────────────┴────────┤
│合計│未償金額捌佰捌拾柒萬貳仟伍佰元                                      │
└──┴──────────────────────────────────┘


司法院資訊處製作；財團法人民間司法改革基金會備份。
